# 关于政府补助出版图书

提问人：xtdz2009 时间：2011-02-13 11:08:55
有一个出版社，由政府资助出版一项图书。该图书共印10,000册，图书定价1,000元/册，政府补助 500 万元。图书印刷完成后，给政府部门1,000册，剩余9,000册归出版社所有，销售所得归出版社。该图书 2008 年末完成入库， 2008 年收到政府补助款 500 万元，图书成本为 600 元/册， 2008 年给政府1,000册， 2009 年自行销售1,000册， 2010 年自行销售2,000册， 2010 年末图书库存6,000册。该出版社按照库存图书的出版年限计提存货跌价准备， 1 年以内不提，1-2年按照图书码洋（定价）的10%计提，2-3年按30%计提， 3年以上按50%计提，计提的存货跌价准备不超过图书实际成本。 按照政府补助准则的配比性原则，拟按照以下思路处理： 2008 年图书入库10,000册，其中1,000册给政府部门，按照销售1,000册确认营业收入 100 万元，结转营业成本 60 万元；销售收入 100 万元系从收到的政府补贴 500 万元结转，则政府补助实际为 400 万元（平均每册书补助 400 元），确认为递延收益。 2008 年销售给政府1,000册应从递延收益转入营业外收入 40 万元。 按照上述思路 2009 年、 2010 年分别按照销售量从递延收益中转入营业外收入 40 万元、 80万元。根据企业计提存货跌价的政策， 2009 年末对8,000册库存图书计提了 80 万元的存货跌价准备（平均每本书计提 100 元），计入当期损益 80 万元， 2010 年对 6000 册图书计提了 180 万元存货跌价准备（平均每本书计提 300 元）,计入当期损益 100 万元，依据政府补助的配比性原则，应按计提存货跌价准备对当期损益的影响程度将递延收益配比计入营业处收入，则 2009 年应当再由递延收益转营业外收入80*(400元 8000 册 )/(600 元 8000 册)=53万元，以此类推，每年从递延收益结转营业外收入均由两部分组成，一部分是当期图书销售对损益的影响，一部分是当期计提存货跌价准备对损益的影响。 上述处理思路是否正确，请陈版主指点。

回答人：chenyiwei
个人意见：
1 、该 500 万元中，有 100 万元属于按定价购买 1000 册，属于等价交换，因此不属于政府给予的无偿补助；其余 400 万元属于政府补助，应当在剩余的 9000 册中分配（即每册 444 元），对于给政府的 1000 册，政府已经给予了全额的付款，不应再分摊补助。相应地，后续出售该 9000 册图书时，按销量相应转出递延收益到营业外收入。 2 、政府补助的目的是对图书的成本给予补助。因此在后续对未售出图书计提准备时，应按扣除相应的递延收益后的图书库存成本作为原帐面价值基础。即，为了计提跌价准备的目的，应当视作相应的政府补助在收到时已冲减库存图书成本，按冲减后的成本（每册 156 元）作为计提的基础。即： 2009 年末对 8000 册共计提 80 万元跌价准备时，因为计提额小于调整后的单位成本，所以不从递延收益转出到营业外收入，计提后单位成本为 56 元（成本 600元，跌价准备 100 元，递延收益 444 元）； 2009 年内出售的 2000 册除了正常结转成本和减值准备以外，还应按每册 444 元结转递延收益（共88.9万）到营业外收入； 2010 年末对剩余 6000 册计提每册 300 元的跌价准备，已经超出了调整后的单位成本 56 元，所以在计提减值准备的同时需按每册 244 元从递延收益转入营业外收入（单位成本 600 元，减值准备 400 元，递延收益 200 元，即调整后单位成本为零）。以后每出售一册，就按 600 元结转成本（到营业成本），同时结转 400 元的减值准备（到营业成本）和 200 元递延收益（到营业外收入）。